【裁判字號】    99,抗,232
【裁判日期】    990929
【裁判案由】    本票裁定
【裁判全文】
台灣台中地方法院民事裁定               99年度抗字第232號
抗  告  人  乙○○
相  對  人  甲○○
上列當事人間聲請本票准許強制執行事件，抗告人對於民國99年
8月17日本院司法事務官所為99年度司票字第4064號裁定提起抗
告，本院合議庭裁定如下：
    主    文
抗告駁回。
抗告程序費用新台幣壹仟元由抗告人負擔。
    理    由
一、按執票人向本票發票人行使追索權時，得聲請法院裁定後強
    制執行，票據法第123條定有明文。又本票執票人，依票據
    法第123條規定，聲請法院裁定許可對發票人強制執行，係
    屬非訟事件，此項聲請之裁定及抗告法院之裁定，僅依非訟
    事件程序，以審查強制執行許可與否，並無確定實體上法律
    關係存否之效力，法院僅就本票形式上之要件是否具備予以
    審查，即為已足，至於當事人間實體上之爭執，應循訴訟程
    序以資解決，要非非訟裁定法院所得審酌，最高法院56年台
    抗字第714號及57年台抗字第76號分別著有判例。
二、本件相對人主張其執有抗告人所簽發如原裁定附表所示之本
    票2紙，並免除作成拒絕證書，詎屆期提示未獲付款，爰依
    票據法第123條聲請裁定許可強制執行等情，已據相對人提
    出本票2紙為證。而原裁定就該2紙本票之形式要件為審查後
    ，認為其應記載事項均已具備，因而予以准許，即無不合。
三、抗告意旨雖謂：其簽立原裁定附表所示之本票2紙為向在大
    甲鎮之統一當鋪借款，面額新台幣（下同）5萬元部分，係
    從97年10月22日起，每月支付4,500元之利息，面額2萬元部
    分則自98年4月1日起，每月支付2,400元之利息，抗告人至
    99年3月為止，共繳交利息102,900元，其後因利息未能持續
    繳納，統一當鋪在同年7月10日將抗告人名下轎車強行遷離
    ，因抗告人目前收入狀況並無法一次將款項還清，故請求能
    分期償還；另先前被扣留之兩項物品之價值亦應抵扣本票債
    務等語。惟查，抗告人主張之情節，核屬實體上之爭執事項
    （即上開本票債務是否得分期清償，及該債權額是否應扣除
    遭扣留之二項物品價值），此應由抗告人另行提起訴訟資以
    解決，非本件非訟事件得為審究，故仍應為准許強制執行之
    裁定。從而本件抗告為無理由，應予駁回。
四、據上論結，本件抗告為無理由，依非訟事件法第46條、第21
   條第2項、第24條第1項，民事訴訟法第495條之1第1項、第
   449條第1項、第78條，裁定如主文。
中    華    民    國    99    年    9     月    29    日
                  民事第三庭    審判長法  官  許秀芬
                                      法  官  謝慧敏
                                      法  官  許石慶
正本係照原本作成。
本裁定不得再抗告。
（如不服本裁定，僅得於收受本裁定正本送達10日內，以適用法
規顯有錯誤為理由，向本院提出再抗告狀（須附繕本一份及繳納
再抗告裁判費新臺幣1,000元），經本院許可後始可再抗告，前
項許可，以原裁定所涉及之法律見解具有原則上重要性者為限。
）
中    華    民    國    99    年    9     月    30    日
                                      書記官

司法院資訊處製作；財團法人民間司法改革基金會備份。
